<!DOCTYPE html PUBLIC "-//W3C//DTD XHTML 1.0 Transitional//EN" "http://www.w3.org/TR/xhtml1/DTD/xhtml1-transitional.dtd">
<html xmlns="http://www.w3.org/1999/xhtml">
<head>
	<meta http-equiv="Content-Type" content="text/html; charset=iso-8859-1" />
	<title>Ymmärrä suomea</title>
	<style type="text/css" media="all">@import "css/styles.css";</style>
	<script type="text/javascript" src="swfobject.js"></script>
</head>
<body class="font-medium">
	<div id="main-wrapper">
		<div id="topbar"></div>
		<div id="main-menu">
			<table cellspacing="0" cellpadding="0" border="0" class="add-links"><tr>
				<td class="item"><img class="raquo" src="i/raquo.gif" alt="" height="7" width="4" /><a href="/ymmarra/index.php?moduli=sanakirja">Sanakirja</a></td>
				<td class="item"><img class="raquo" src="i/raquo.gif" alt="" height="7" width="4" /><a href="/ymmarra/index.php?moduli=verbit">Verbiluettelo</a></td>
				<td class="item"><img class="raquo" src="i/raquo.gif" alt="" height="7" width="4" /><a href="/ymmarra/index.php?moduli=kielioppi">Kielioppi</a></td>
			</tr></table>
			<table cellspacing="0" cellpadding="0" border="0"><tr>
				<td class="item"><img class="raquo" src="i/raquo.gif" alt="" height="7" width="4" /><a href="/ymmarra/index.php">Etusivu</a></td>
				<td class="item"><img class="raquo" src="i/raquo.gif" alt="" height="7" width="4" /><a href="/ymmarra/index.php?moduli=tekstit">Lukutekstit</a></td>
			</tr></table>
		</div>
		<div id="content">
			<table cellspacing="0" cellpadding="0" border="0" id="content-wrapper"><tr>
				<td>
					<div id="left-menu">
												<div class="header-verb"><span>Verbit</span></div>
						<div class="menu">
								<div class="init"><a href="/ymmarra/index.php?moduli=verbit&kirjain=a">A</a></div>
								<div class="init"><a href="/ymmarra/index.php?moduli=verbit&kirjain=e">E</a></div>
								<div class="init"><a href="/ymmarra/index.php?moduli=verbit&kirjain=h">H</a></div>
								<div class="init"><a href="/ymmarra/index.php?moduli=verbit&kirjain=i">I</a></div>
								<div class="init"><a href="/ymmarra/index.php?moduli=verbit&kirjain=j">J</a></div>
								<div class="init"><a href="/ymmarra/index.php?moduli=verbit&kirjain=k">K</a></div>
								<div class="init"><a href="/ymmarra/index.php?moduli=verbit&kirjain=l">L</a></div>
								<div class="init"><a href="/ymmarra/index.php?moduli=verbit&kirjain=m">M</a></div>
								<div class="init"><a href="/ymmarra/index.php?moduli=verbit&kirjain=n">N</a></div>
								<div class="init"><a href="/ymmarra/index.php?moduli=verbit&kirjain=o">O</a></div>
								<div class="init"><a href="/ymmarra/index.php?moduli=verbit&kirjain=p">P</a></div>
								<div class="init"><a href="/ymmarra/index.php?moduli=verbit&kirjain=r">R</a></div>
								<div class="init"><a href="/ymmarra/index.php?moduli=verbit&kirjain=s">S</a></div>
								<div class="init"><a href="/ymmarra/index.php?moduli=verbit&kirjain=t">T</a></div>
								<div class="init"><a href="/ymmarra/index.php?moduli=verbit&kirjain=u">U</a></div>
								<div class="init"><a href="/ymmarra/index.php?moduli=verbit&kirjain=v">V</a></div>
								<div class="init"><a href="/ymmarra/index.php?moduli=verbit&kirjain=y">Y</a></div>
								<div class="init"><a href="/ymmarra/index.php?moduli=verbit&kirjain=Ä">Ä</a></div>
						</div>					</div>
				</td>
				<td>
					<div id="main-content">
						<div id="path">
							<a href=".">Etusivu</a> &gt; <a href="/ymmarra/index.php?moduli=verbit&kirjain=E">E</a>						</div>
													<h1>EROTTAA</h1>
						<table cellspacing="0" cellpadding="0" border="0">
							<tr>
								<td colspan="2" style="padding-bottom:10px;"><strong>Aktiivin indikatiivi</strong></td>
							</tr>
							<tr>
								<td><pre>PREESENS                   
minä     erotan            
sinä     erotat            
hän      erottaa           
me       erotamme          
te       erotatte          
he       erottavat         

PASSIIVI
         erotetaan         

IMPERFEKTI                 
         erotin            
         erotit            
         erotti            
         erotitte          
         erotimme          
         erottivat         

PASSIIVI
         erotettiin        

PERFEKTI
olen     erottanut         
olet     erottanut         
on       erottanut         
olemme   erottaneet        
olette   erottaneet        
ovat     erottaneet        

PASSIIVI
on       erotettu          

PLUSKVAMPERFEKTI
olin     erottanut         
olit     erottanut         
oli      erottanut         
olimme   erottaneet        
olitte   erottaneet        
olivat   erottaneet        
 
PASSIIVI
oli      erotettu          
</pre></td>
								<td>&nbsp;&nbsp;&nbsp;</td>
								<td><pre>  KIELTOMUOTO
  en        erota
  et        erota
  ei        erota
  emme      erota
  ette      erota
  eivät     erota


  ei        eroteta

   
  en        erottanut
  et        erottanut
  ei        erottanut
  emme      erottaneet
  ette      erottaneet
  eivät     erottaneet


  ei        erotettu


  en    ole erottanut
  et    ole erottanut
  ei    ole erottanut
  emme  ole erottaneet
  ette  ole erottaneet
  eivät ole erottaneet


  ei    ole erotettu


  en    ollut  erottanut
  et    ollut  erottanut
  ei    ollut  erottanut
  emme  olleet erottaneet
  ette  olleet erottaneet
  eivät olleet erottaneet


  ei    ollut  erotettu
</pre></td>
							</tr>
						</table>
						<table cellspacing="0" cellpadding="0" border="0">
							<tr>
								<td colspan="2" style="padding-bottom:10px;"><strong>Aktiivin konditionaali</strong></td>
							</tr>
							<tr>
								<td><pre>PREESENS
minä     erottaisin        
sinä     erottaisit        
hän      erottaisi         
me       erottaisimme      
te       erottaisitte      
he       erottaisivat      

PASSIIVI
         erotettaisiin     

PERFEKTI
olisin   erottanut         
olisit   erottanut         
olisi    erottanut         
olisimme erottaneet        
olisitte erottaneet        
olisivat erottaneet        

PASSIIVI
olisi    erotettu          
</pre></td>
								<td>&nbsp;&nbsp;&nbsp;</td>
								<td><pre> 
  en        erottaisi
  et        erottaisi
  ei        erottaisi
  emme      erottaisi
  ette      erottaisi
  eivät     erottaisi


  ei        erotettaisi


  en    olisi  erottanut
  et    olisi  erottanut
  ei    olisi  erottanut
  emme  olisi  erottaneet
  ette  olisi  erottaneet
  eivät olisi  erottaneet


  ei    olisi  erotettu
</pre></td>
							</tr>
						</table>
						<table cellspacing="0" cellpadding="0" border="0">
							<tr>
								<td colspan="2" style="padding-bottom:10px;"><strong>Aktiivin potentiaali</strong></td>
							</tr>
							<tr>
								<td><pre>PREESENS
minä     erottanen         
sinä     erottanet         
hän      erottanee         
me       erottanemme       
te       erottanette       
he       erottanevat       

PASSIIVI
         erotettaneen      

PERFEKTI
lienen   erottanut         
lienet   erottanut         
lienee   erottanut         
lienemme erottaneet        
lienette erottaneet        
lienevät erottaneet        

PASSIIVI
lienee   erotettu          
</pre></td>
								<td>&nbsp;&nbsp;&nbsp;</td>
								<td><pre> 
  en        erottane
  et        erottane
  ei        erottane
  emme      erottane
  ette      erottane
  eivät     erottane


  ei        erotettane


  en    liene  erottanut
  et    liene  erottanut
  ei    liene  erottanut
  emme  liene  erottaneet
  ette  liene  erottaneet
  eivät liene  erottaneet 


  ei    liene  erotettu
</pre></td>
							</tr>
						</table>
						<table cellspacing="0" cellpadding="0" border="0">
							<tr>
								<td colspan="2" style="padding-bottom:10px;"><strong>Aktiivin imperatiivi</strong></td>
							</tr>
							<tr>
								<td><pre>PREESENS

(sinä)   erota             
(hän)    erottakoon        
(me)     erottakaamme      
(te)     erottakaa         
(he)     erottakoot        

PASSIIVI
         erotettakoon      

PERFEKTI

ole      erottanut         
olkoon   erottanut         
olkaamme erottaneet        
olkaa    erottaneet        
olkoot   erottaneet        

PASSIIVI
olkoon   erotettu          
</pre></td>
								<td>&nbsp;&nbsp;&nbsp;</td>
								<td><pre> 

  älä       erota 
  älköön    erottako
  älkäämme  erottako
  älkää     erottako
  älkööt    erottako


  älköön       erotettako



  älä      ole  erottanut
  älköön   olko erottanut
  älkäämme olko erottaneet
  älkää    olko erottaneet
  älkööt   olko erottaneet


  älköön   olko erotettu
</pre></td>
							</tr>
						</table>
						<table cellspacing="0" cellpadding="0" border="0">
							<tr>
								<td colspan="2" style="padding-bottom:10px;"><strong>Verbin nominaalimuodot</strong></td>
							</tr>
							<tr>
								<td><pre>I INFINITIIVI              
Lyhyempi muoto:            
         erottaa           

Pitempi muoto:             
         erottaakseni      
         erottaaksesi
         erottaakseen
         erottaaksemme
         erottaaksenne
         erottaakseen

III  INFINITIIVI           
inessiivi    erottamassa   
elatiivi     erottamasta   
illatiivi    erottamaan    
adessiivi    erottamalla
abessiivi    erottamatta   
instruktiivi erottaman     
                           
Passiivi
instruktiivi erotettaman   
                           
                           
</pre></td>
								<td>&nbsp;&nbsp;&nbsp;</td>
								<td><pre>  II INFINITIIVI
  inessiivi     erottaessa
  instruktiivi  erottaen

  Passiivi
  inessiivi     erotettaessa






  IV INFINITIIVI
  nominatiivi   erottaminen
  partitiivi    erottamista
     

  I PARTISIIPPI
  aktiivi       erottava
  passiivi      erotettava

  II PARTISIIPPI
  aktiivi       erottanut  
  passiivi      erotettu
</pre></td>
							</tr>
						</table>

					</div>
				</td>
			</tr></table>		</div>
		<div id="footer"><a href="http://www.oph.fi/"><img src="i/oph_logo_ymmarrasuomea.gif" width="157" height="35" alt="OPH" /></a></div>
	</div>
</body>
</html>
